# 工程施工与工程结算这两个科目应该如何理解？

提问人：wufaxian 时间：2019-05-09 04:16:21
按照生产制造企业的会计思路，前两个分录还能理解。后两个分录就无法理解了
————————————-以下是分录正题————
按照《企业会计准则第 15 号——建造合同》的规定，项目公司在工程建造阶段的会计分录如下（假定将特许经营权确认为无形资产）。
（ 1 ）采购原材料与设备等 ——-理解为现金变成存货（半成品）
借：原材料、设备等
应交税费—应交增值税（进项税额）
贷：银行存款
（ 2 ）归集建造成本 ———理解为半成品 + 人工变成存货（成品）
借：工程施工
贷：原材料、设备、应付职工薪酬等
（ 3 ）确认建造收入 ———这里就编不下去也理解不了了
借：工程施工—合同毛利
主营业务成本
贷：主营业务收入
（ 4 ）结转 ———更加理解不了了
借：工程结算
贷：工程施工
借：无形资产—特许经营权
贷：工程结算
问题 1 ：
（ 3 ）确认建造收入为什么不按照如下分录处理？
1 、销售实现
借：应收账款
贷：主营业务收入
贷：应交税费-应交增值税 (销项税额)
2 、结转成本
借：主营业务成本
贷：工程施工
这样毛利通过利润表主营业务收入减主营业务成本算出即可。何必要在会计分录当中借“工程施工—合同毛利”。都已经确认收入了，怎么还在借增工程施工。东西都卖出去了，为什么还要增加存货？
问题 2:
（ 4 ）结转 完全理解不了，求老师指点。

回答人：chenyiwei
建筑行业采用这种方式确认收入和成本，是为了解决该行业普遍存在的完工百分比与合同约定的收款进度不一致的问题，既按完工百分比确认收入，又按结算进度确认应收款项。
新收入准则实施后，对上述做法已有调整，见新收入准则应用指南中的相关举例。